臺灣板橋地方法院刑事判決　　　　　　　　　　　　九十二年度交易字第六七八號
　　公　訴　人　臺灣板橋地方法院檢察署檢察官
　　被　　　告　甲○○
右列被告因過失傷害案件，經檢察官提起公訴（九十一年度偵字第二一三０三號），
本院判決如左：
    主  文
甲○○因過失傷害人，處有期徒刑肆月，如易科罰金，以佰元折算壹日。
    事  實
一、甲○○民國九十年五月十五日三時十分許，駕駛車牌號碼九Ｂ─二二三０號自小
    客車，沿臺北縣土城市○○路往中和方向行駛，行經金城路與延吉街設有行車管
    制號誌之交岔路口時，原應注意駕駛汽車，應遵守道路交通號誌之指示而車輛面
    對圓形紅燈表示禁止通行，不得超越停止線或進入路口，且依當時情形並無不能
    注意之情事，竟疏未注意該交岔路之行車管制號誌已顯示圓形紅燈，竟未暫停仍
    貿然前進，適有乙○○騎乘車牌號碼ＦＤ二─七五二號重機車（起訴書誤載為腳
    踏車）由同縣市○○路往延吉街方向行駛，並已駛入該交岔路口，致甲○○所駕
    駛之上開自小客車車頭撞擊乙○○所騎乘之上開重機車之右側車身，乙○○因而
    人車倒地，並造成乙○○受有右脛骨排骨開放性粉碎骨折、右足壓碎性傷害併皮
    膚缺損及感染、右踝關節骨折、右足第一趾骨骨折等傷害。
二、案經乙○○訴由臺北縣政府警察局土城分局報請臺灣板橋地方法院檢察署檢察官
    偵查起訴。
    理  由
一、訊據被告甲○○承認於右揭時、地駕駛前開自小客車撞擊告訴人乙○○所騎乘之
    重機車，並致告訴人受傷之事實，惟矢口否認有何過失傷害犯行，辯稱伊當時是
    綠燈剛起步時，告訴人就騎過來，告訴人連大燈都沒開，伊撞到時才踩煞車，伊
    是一撞到就踩煞車，車子就停住，伊下車時看到告訴人的機車卡在伊車子下，告
    訴人飛到伊車後，而且告訴人全身是酒味云云。經查：右揭事實，業據告訴人於
    警、偵訊及本院審理時指證綦詳，其於警訊時指稱「我當時騎重機車，車號ＦＤ
    二─七五二，由土城市○○路行駛到金城路三段要直行延吉街時，在金城路三段
    與延吉街口被撞倒在地受傷」、「當時視線良好，當時往延吉街方向是綠燈，車
    速約二十公里」、「沒有喝酒」等語（參見九十一年度偵字第一三一一號偵查卷
    第四頁反面）；於偵查中指述「九十年五月十五日我騎車在延壽街往延吉街方向
    ，到金城路口，我綠燈行走，李（指被告，當時被告冒名李英志）闖紅燈撞我，
    他從金城路往連城路方向」等語（參見同上偵查卷第二五頁反面）；於本院審理
    時結證稱「（檢察官問：九十年五月十五日你騎機車要往哪裡？）當天我騎機車
    ，由延壽街要往延吉街，當時交通號誌是綠燈，因為天色很暗，所以我慢慢騎過
    去」、「（檢察官問：在哪裡與被告發生車禍被撞？）已經要到延吉街路口被撞
    」、「（檢察官問：被告的車子那裡撞到你車子得哪裡？）被告的車頭撞到我機
    車右邊的中間」、「（檢察官問：發生車禍之前有無喝酒？）沒有」等語（參見
    本院九十三年四月一日審判筆錄）。而依卷附道路交通事故調查報告所製之現場
    圖所示，被告係尚未駛入上開交岔路口前即已踩煞車，於駛入該交岔路口始撞告
    訴人所駕駛之重機車，且剎車痕長十一點三公尺，並參酌證人羅慶志即現場處理
    員警於偵查結證稱「（問：當時被害人有無喝酒？）我並無聞到酒味」等語（參
    見九十一年度偵緝字第七三九號偵查卷第四三頁反面、第四四頁），依此可見，
    即非如被告所辯伊當時是綠燈剛起步，伊是一撞到告訴人就踩煞車，車子就停住
    ，而且告訴人全身是酒味等情，是被告所辯，顯與事實有違，不足採信，則本件
    應以告訴人所指訴情節為可採信，此外，並有道路交通事故調查報告表及現場照
    片六幀附卷可稽。按車輛面對圓形紅燈表示禁止通行，不得超越停止線或進入路
    口，道路交通標誌標線號誌設置規則第二百零六條第五款定有明文，又駕駛人駕
    駛汽車，應遵守道路交通號誌之指示，道路交通安全規則第九十條復有明文，被
    告既考領有合格駕駛執照，對於上開規定應自知甚明，其行經設有行車管制號誌
    之交岔路口前，面對該行車管制號誌顯示紅燈時，應先暫停不得駛入路口，且依
    當時情形並無不能注意之情事，竟疏未注意貿然直行，以致肇事，自有過失。又
    告訴人確因本件車禍受有如事實欄所載之傷害，有亞東紀念醫院診斷證明書一紙
    在卷可憑，被告之過失行為與告訴人之傷害間具有相當因果關係，是本件事證明
    確，被告犯行堪以認定。
二、查被告因過失肇事致告訴人受有傷害，核其所為，係犯刑法第二百八十四條第一
    項前段之過失傷害罪。爰審酌被告本件過失之程度、對告訴人所生之危害、犯罪
    後之態度及尚未與告訴人達成民事和解，賠償損失等一切情狀，量處如主文所示
    之刑，並諭知易科罰金之折算標準。
據上論斷，應依刑事訴訟法第二百九十九條第一項前段，刑法第二百八十四條第一項
前段、第四十一條第一項前段，罰金罰鍰提高標準條例第一條前段、第二條，判決如
主文。
本案經檢察官丙○○到庭執行職務
中      華      民      國      九十三      年    四    月    二十七    日
                                  臺灣板橋地方法院刑事第一庭
                                      審判長法  官  陳  財  旺
                                            法  官  張  紹  省
                                            法  官  李  幼  妃
右正本證明與原本無異。
如不服本判決，應於判決送達後十日內，向本院提出上訴狀。
                                            書記官  強  梅  芳
中      華      民      國      九十三      年    四    月    二十九    日
附錄本案論罪科刑法條全文
刑法第二百八十四條
因過失傷害人者，處六月以下有期徒刑、拘役或五百元以下罰金。致重傷者，處一年
以下有期徒刑、拘役或五百元下罰金。
從事業務之人，因業務上之過失傷害人者，處一年以下有期徒刑、拘役或一千元以下
罰金。致重傷者，處三年以下有期徒刑、拘役或二千元以下罰金。
